臺灣臺南地方法院民事裁定
110年度補字第878號
原      告  林德正

被      告  林紅山
上列當事人間請求確認抵押權不存在等事件，本院裁定如下：
    主  文
本件訴訟之訴訟標的價額核定為新臺幣捌萬玖仟捌佰肆拾參元。
原告應於收受本裁定送達後十日內補繳裁判費新臺幣壹仟元，逾
期不繳納，即駁回原告之訴。
    理  由
一、關於訴訟標的價額之核定部分： 
　㈠按以一訴主張數項標的者，其價額合併計算之。但所主張之
    數項標的互相競合或應為選擇者，其訴訟標的價額，應依其
    中價額最高者定之，民事訴訟法第77條之2第1項定有明文。
    倘原告主張之數項標的雖不相同，惟自經濟上觀之，其訴訟
    目的一致，不超出終局標的範圍，依上揭規定，訴訟標的價
    額應以其中價額最高者定之（最高法院107年度台抗字第917
    號裁定意旨參照）。次按，因債權之擔保涉訟，以所擔保之
    債權額為準；如供擔保之物其價額少於債權額時，以該物之
    價額為準，同法第77條之6亦有明文。而確認抵押權不存在
    、訴請將抵押權之設定登記予以塗銷，屬於同法第77條之6
    所定因債權之擔保涉訟（最高法院90年度台抗字第374號裁
    定意旨參照）。
　㈡查，本件原告提起本件訴訟，訴請確認被告對於原告與其他
    共有人共有之坐落臺南市○○區○○段000地號土地之應有部分
    三七八分之九（下稱系爭不動產）所設定擔保債權金額新臺
    幣（下同）100萬元之抵押權（下稱系爭抵押權）不存在，
    及訴請被告將系爭抵押權之設定登記予以塗銷。因系爭抵押
    權所擔保之債權額為100萬元，有土地建物查詢資料1份在卷
    可按；而供擔保之物即系爭不動產之價額為8萬9,843元（計
    算式：114×33,100×9/378＝89,843，小數點以下四捨五入）
    ，有土地建物查詢資料1份在卷可稽；供擔保之物之價額顯
    然少於所擔保之債權額，是依上開說明，原告訴請確認系爭
    抵押權不存在及訴請被告將系爭抵押權之設定登記予以塗銷
    部分，其訴訟標的之價額均應以供擔保之物即系爭不動產之
    價額即8萬9,843元為準，即為8萬9,843元。準此，本件訴訟
    訴訟標的之價額，核定為8萬9,843元。
二、關於命補繳裁判費部分：
　㈠按提起民事訴訟，應依民事訴訟法第1編第3章第2節之相關規
    定繳納裁判費，此為必須具備之程式。原告之訴，有起訴不
    合程式或不備其他要件者，法院應以裁定駁回之。但其情形
    可以補正者，審判長應定期間先命補正，民事訴訟法第249
    條第1項第6款定有明文。
　㈡查，本件原告起訴未據繳納裁判費，因本件訴訟之訴訟標的
    訴訟標的價額，核定為8萬9,843元，應徵第一審裁判費1,00
    0元，為此，爰依民事訴訟法第249條第1項但書之規定，限
    原告於收受本裁定送達後10日內向本院補繳上開裁判費，逾
    期不繳，即駁回原告之訴。
中　　華　　民　　國　　110 　年　　12　　月　　20　　日
                  民事第五庭  法  官  伍逸康
以上正本係照原本作成。　　　　　　　
如不服本裁定關於訴訟標的價額之核定，得於收受裁定正本後10
日內向本院提出抗告狀，並繳納抗告裁判費新臺幣1,000元。　
中　　華　　民　　國　　110 　年　　12　　月　　20　　日
　　　　　　　　　　　　　    書記官  康紀媛